# 被合并企业成立日期早于合并方的合并抵消处理

提问人：eason 时间：2023-01-18 17:06:35
陈老师，下午好！
从 2010 年开始，A公司拥有B子公司，B拥有C子公司。 2022 年度 6 月，新成立了D公司，同时，将C公司股权无偿划转至D。
目前要对D进行 2022 年度审计，因此需要列报 2021 年的相关数据。由于D2022年才成立，但是按照财政部的最新文件，我们合并报告应该追溯至最早期，因此应当编制 2021 年度的合并报表，但是此时D尚未成立，权益抵消如何处理？
是借实收资本-C，贷，资本公积吗？
最终合并报表层面，实收资本金额为 0 ？这样合理吗

回答人：chenyiwei
在D的合并报表中，针对D成立之前的期间，应将C的实收资本转入资本公积列报（该期间内的实收资本金额为零），C的留存收益全额体现为D合并报表中的留存收益。

提问人：eason 时间：2023-01-29 23:47:00
陈老师，如果在D成立之前，C对B进行了股利分配，这种情况下，在编制D的合并报表时，应付股利，以及利润分配时抵消的应付普通股股利，还需要进行抵消吗？常规情形下，这一部分会和母公司的投资收益抵消掉，现在由于利润分配留在了原母公司B，似乎不需要再额外进行抵消了？

回答人：chenyiwei
不需要抵销，因为这部分股利是分配给B，并不是分配给D，也就不是合并主体与子公司之间的内部交易。